臺灣桃園地方法院刑事判決　　　　　　　96年度訴字第1363號
公　訴　人　臺灣桃園地方法院檢察署檢察官
被　　　告　乙○○
選任辯護人　呂福元律師
上列被告因強盜等案件，經檢察官提起公訴（96年度偵緝字第67
2 號），本院判決如下︰
    主  文
乙○○共同竊盜，累犯，處有期徒刑伍月，減為有期徒刑貳月又
拾伍日；又共同竊盜，累犯，處有期徒刑伍月，減為有期徒刑貳
月又拾伍日；又意圖為自己不法之所有，結夥三人以上，攜帶兇
器，以強暴、脅迫至使不能抗拒，而取他人之物，累犯，處有期
徒刑玖年玖月。應執行有期徒刑拾年。扣案之電擊棒壹支及未扣
案之玩具手槍（不具殺傷力）及西瓜刀各壹支均沒收。
    事  實
一、乙○○於民國89年間因違反毒品危害防制條例案件，經本院
    以89年度壢簡字第13號刑事簡易判決判處有期徒刑6 月，如
    易科罰金以銀元300 元折算一日確定，又於同年間因違反毒
    品危害防制條例案件，經本院以89年度訴字第721 號刑事判
    決判處有期徒刑9 月確定，上開二罪經本院定應執行刑為有
    期徒刑1 年2 月；再於90年間因違反毒品危害防制條例案件
    ，經本院以90年度訴緝字第40號刑事判決判處有期徒刑1 年
    確定，上開數罪經接續執行，於92年3 月7 日，因縮短刑期
    假釋出監，嗣假釋未經撤銷，於同年12月14日縮刑期滿執行
    完畢。詎猶不知悔改，於95年12月間，經陳欽煌邀同其參與
    伊及李寬萬、綽號「小胖」之簡志憲（陳欽煌、李萬寬、簡
    志憲就與乙○○共犯本案竊盜、加重強盜犯行，已經本院以
    96 年 度訴字第1149號刑事判決有罪）、姓名不詳綽號「小
    彭」之成年男子於日前議謀完成之以假車禍方式強盜載運晶
    圓貨車之犯罪計畫，告知將由伊、李寬萬、簡志憲、「小彭
    」先確定強盜之目標貨車後，由其及其再找尋一名人手與李
    寬萬共同駕駛預先竊取之車輛製造假車禍，再趁機強盜該目
    標貨車，待強盜晶圓得手後，由「小彭」負責將晶圓持以變
    現再朋分所得，乙○○因其經濟狀況不佳，即基於共同意圖
    為自己不法所有之竊盜、強盜之犯意聯絡，允為參與上開犯
    罪計畫，並由其將上開犯罪計畫告知綽號「伍佰」之邱國芸
    ，邱國芸即基於相同之犯意聯絡允為加入。上開犯罪計畫及
    參與人員均確定後，陳欽煌、李寬萬、簡志憲、「小彭」四
    人即共同前往「厚生股份有限公司國際物流中心」附近勘察
    地形，確定強盜方式及逃逸路線細節，再由陳欽煌、李寬萬
    、乙○○、邱國芸於數日後，前往上開現場再確認。
二、嗣於95年12月27日晚間11時前某時許，「小彭」通知陳欽煌
    確定將於翌日（即28日）犯案，陳欽煌即通知乙○○、邱國
    芸二人當晚應竊取一部自小客車作為翌日強盜之交通工具，
    該二人受通知後，即由邱國芸於同日晚間11時許，在桃園縣
    中壢市○○○路旁之「日月光半導體製造股份有限公司」停
    車場內，竊得曾文良所有停放該處之車牌號碼JY-7956 號白
    色自用小客車，並另前往桃園縣平鎮市北勢51之9 號旁空地
    ，竊取丙○○所有停放該處之車牌號碼KR-1598 號自小客車
    前後懸掛之車牌二面後（該車牌於95年12月28日下午1 時許
    發現遭竊，無證據證明攜帶兇器竊取之），將竊得之「KR-1
    598 」號車牌懸掛在竊得之上開白色自小客車上（下稱本案
    作案用贓車），以逃避查緝。
三、於95年12月28日上午某時許，邱國芸即駕駛本案作案用贓車
    ，搭載乙○○、李寬萬二人（分別乘坐在該車副駕駛座、後
    座）共同前往「厚生股份有限公司國際物流中心」附近，等
    候「小彭」通知搭載晶圓之強盜目標貨車，李寬萬及邱國芸
    二人並攜帶電擊棒、西瓜刀及玩具手槍（無證據證明具殺傷
    力）各一支，以備不時之需。嗣於同日上午11時30分許，「
    小彭」撥打電話予李寬萬，告知強盜目標為車牌號碼6S-870
    號之小貨車，隨即於同日上午11時50分許，即有「昱成交通
    有限公司」員工丁○○駕駛車牌號碼6S-870號小貨車（下稱
    昱成公司小貨車）搭載「海力士半導體股份有限公司」交「
    厚生股份有限公司國際物流中心」託運至「勁永國際股份有
    限公司」之價值共約新臺幣2,200 萬元之晶圓等電子零組件
    ，共二十一箱，自該物流中心出場，邱國芸即駕駛本案作案
    用贓車搭載李寬萬、乙○○尾隨在後，途中雖經邱國芸曾數
    度駕車至昱成公司小貨車旁，欲假藉發生車禍為由，要求丁
    ○○停車處理，然丁○○均不予理會。嗣於同日中午12時5
    分許，二車行經桃園縣大園鄉○○路○段538 號之「昱成交
    通有限公司」前對面車道時，邱國芸即將本案作案用贓車加
    速行駛至丁○○駕駛之昱成公司小貨車車頭之前方，阻擋丁
    ○○繼續駕車前進，邱國芸立即自駕駛座下車，藉詞丁○○
    駕駛之昱成公司小貨車駕車擦撞本案作案用贓車，要求丁○
    ○下車為處理，然因丁○○拒絕下車，邱國芸即至本案作案
    用贓車取出攜帶之電擊棒，再返回昱成公司小貨車旁，並將
    手強行伸入該小貨車駕駛座車窗，於開啟車門後強拉丁○○
    下車，並持電擊棒朝丁○○胸部攻擊，雖遭丁○○適時閃避
    ，然於此同時，乙○○亦已持李寬萬及邱國芸準備之上開不
    具殺傷力之玩具手槍下車，拉動滑套，併同邱國芸欲強逼丁
    ○○就範，丁○○即在邱國芸持電擊棒之作勢攻擊、乙○○
    持槍拉動滑套脅迫，以及昱成公司小貨車遭本案作案用贓車
    圍堵之強暴、脅迫情形下，因已達不能抗拒之程度，先遭邱
    國芸自手中強取昱成小貨車之鑰匙後，遭乙○○推入本案作
    案用贓車之後座內，並由坐在車內之李寬萬以手勾住丁○○
    之脖子之方式，強拖丁○○上車；適因丁○○任職之「昱成
    交通有限公司」同事許嘉芸等人，在該公司內發覺丁○○駕
    駛之昱成小貨車在公司大門對面車到遭人攔阻且丁○○遭人
    圍打，而立即前往該處關心，並向邱國芸、乙○○、李寬萬
    表示已報警處理，李寬萬始才放開丁○○，讓丁○○自本案
    作案用贓車下車，邱國芸見許嘉芸等人前來幫忙並已報警，
    即爬上昱成小貨車駕駛座，以搶得之鑰匙發動該車，駕駛該
    車駛離，李寬萬、乙○○見狀亦立即駕駛本案作案用贓車，
    尾隨邱國芸駕駛之昱成公司小貨車駛離現場。
四、邱國芸、李寬萬、乙○○三人得手後，即依指示將昱成公司
    小貨車停放在桃園縣大園鄉○○村○○路旁某處，由「小彭
    」前往該址接手負責處理上開晶圓後，邱國芸、李寬萬、乙
    ○○三人即共乘本案作案用贓車離開，且李寬萬、乙○○及
    邱國芸三人為逃避追緝，先將本案作案用贓車棄置桃園縣蘆
    竹鄉○○街某處萊爾富超商對面之工地內後逃逸。事後，陳
    欽煌自「小彭」處取得現金160 萬元，陳欽煌即將其中80萬
    元分予乙○○（已由乙○○支付家用殆盡）。嗣經警調閱路
    口監視器光碟調查，分別先後循線緝獲陳欽煌、李寬萬、簡
    志憲，並於96年5 月25日將乙○○緝獲歸案，經乙○○供出
    邱國芸年籍資料後，全案始循線查獲。
五、案經桃園縣政府警察局大園分局報告臺灣桃園地方法院檢察
    署檢察官偵查起訴。
    理  由
一、本案認定被告乙○○有罪之證據方法，計有：(一)被告就自己
    之犯罪事實於警詢、偵查及審理中之陳述、(二)同案被告陳欽
    煌、李寬萬、簡志憲於另案（本院96年度訴字第1149號卷）
    中之警詢、偵訊及審理中之陳述、(三)證人戊○即車牌號碼JY
    -7956 號自用小客車所有人曾文良之配偶、丙○○即車牌號
    碼KR-1598 號自小客車所有人、丁○○即昱成交通有限公司
    駕駛、許嘉芸即目擊丁○○遭搶之昱成交通有限公司員工於
    警詢之證言、(四)扣案電擊棒壹枝（已扣於本院96年度訴字第
    1149號卷）。經查皆未發現有實施刑事訴訟程序之公務員因
    違背法定程序取得該等證據之情形，而被告就其自白並無刑
    事訴訟法第156 條第1 項之情形，且與本院依法調查所得事
    實相符，自得為證據；且被告與辯護人就上開同案被告及證
    人於本院審判外陳述之證據能力並不爭執，依刑事訴訟法第
    159 條之1 至第159 條之5 規定，自有證據能力。
二、上開犯罪事實，業據被告乙○○於警詢時、偵查中及本院審
    理中坦承不諱，核與共犯陳欽煌、李寬萬於警詢、偵訊及本
    院另案（即本院96年度訴字第1149號陳欽煌、簡志憲、李寬
    萬就本案犯行之刑事案件）審理中，證述情節大致相符，並
    經證人丁○○、許嘉芸、戊○、丙○○於警詢、偵訊及另案
    審理中就渠等遭被告等人強盜、竊盜部分情節，證述明確，
    並有電擊棒壹枝扣案可查，是被告上開自白核與事實相符，
    應堪信實。本件事證明確，被告之犯行洵堪認定，應予依法
    論科。
三、核被告乙○○所為，係犯刑法第320 條第1 項竊盜罪二次，
    及犯強盜罪，而有刑法第321 條第1 項第3 款攜帶兇器、第
    4 款結夥3 人以上情形，應依刑法第330 條第1 項之加重強
    盜罪論斷。又被告乙○○與陳欽煌、李寬萬、簡志憲、「小
    彭」、邱國芸間，就上開犯行，有犯意之連絡及行為之分擔
    ，應依刑法第28條規定，論以共同正犯。被告乙○○所犯上
    開三罪，犯意各別，行為互殊，應分論併罰。又被告乙○○
    有事實欄一所載論罪科刑之執行紀錄，有臺灣高等法院被告
    前案紀錄表可參，其於有期徒刑執行完畢後五年內故意再犯
    上開有期徒刑以上之罪，為累犯，應依刑法第47條第1 項規
    定，加重其刑。辯護人雖以被告於緝獲時，供出同案共犯被
    告邱國芸年籍資料，並因此查獲邱國芸及邱國芸持有槍械，
    而爰引證人保護法第14條第1 項規定，請求就本案犯行減輕
    或免除其刑，另請求依刑法第59條規定減輕其刑之辯護意旨
    為被告辯護，惟按「第二條所列刑事案件之被告或犯罪嫌疑
    人，於偵查中供述與該案案情有重要關係之待證事項或其他
    正犯或共犯之犯罪事證，因而使檢察官得以追訴該案之其他
    正犯或共犯者，以經檢察官事先同意者為限，就其因供述所
    涉之犯罪，減輕或免除其刑。」，證人保護法第14條第1 項
    定有明文，查以，經本院查閱本案偵查卷宗（96年度偵字第
    2179號、96年度偵緝字第672 號卷）並未有檢察官事先同意
    之記載，經本院向臺灣桃園地方法院檢察署函詢，經該署以
    96年8 月27日甲○玲來96偵緝672 字第57017 號函函復以「
    本署確依被告乙○○提供之線索及電話等資料，上線監聽後
    ，循線查獲邱國芸持有製造、改造槍彈之案件。有無證人保
    護法第14條之適用，請貴院依法判決。」等語，復經本院調
    閱被告於查獲時因持有邱國芸交付之槍枝另涉違反槍砲彈藥
    刀械管制條例案件而現由本院以96 年 審訴251 號審理之案
    件卷宗，被告上開對邱國芸持有槍械之提供情資，顯係其涉
    犯另案案情事證，依上開規定，自難於本院適用，況依另案
    偵查卷宗（96年度偵字第12152 號卷），亦無檢察官依上開
    規定為事前同意之記載，縱上，自難認辯護人以證人保護法
    第14條第1 項規定之辯護意旨為合法；又刑法第59條之酌量
    減輕其刑，必於犯罪之情狀，在客觀上足以引起一般同情，
    認為即予宣告法定低度刑期，猶嫌過重者，始有其適用，至
    於被告無前科，素行端正，子女眾多等情狀，僅可為法定刑
    內從輕科刑之標準，不得據為酌量減輕之理由（最高法院51
    年台上字第899 號判例要旨參照），辯護人係以被告長期失
    業、家中經濟狀況不佳、受共犯陳欽煌利誘而為本案犯行等
    情為其請求減輕之依據，惟依上開說明，該等事由僅屬刑法
    第57條量刑之依據，尚難據此即爰引刑法第59條為減刑。爰
    審酌被告為圖私利，竟與陳欽煌、李寬萬、簡志憲、「小彭
    」、邱國芸等人共謀竊盜及強盜他人財物，被告所為自有不
    是，且系爭自小貨車內載之晶圓價值甚高，經海力士公司初
    估結果認定該批貨物總價約有2,200 萬元，造成海力士公司
    受損嚴重，惟被告於犯後坦承，態度良好，供出同案被告邱
    國芸年籍資料，以利警方查緝，參酌同案被告於另案判處刑
    度之情節（陳欽煌先否認後承認犯行，就竊盜部分依中華民
    國九十六年犯罪減刑條例減刑後，定應執行刑為9 年2 月；
    李寬萬坦承犯行，因屬累犯，就竊盜部分依中華民國九十六
    年犯罪減刑條例減刑後，定應執行刑為10年3 月；簡志憲否
    認犯行，犯後態度不佳，就竊盜部分依中華民國九十六年犯
    罪減刑條例減刑後，定應執行刑12年2 月），並考量被告之
    犯罪動機、目的、手段、所生危害、前科紀錄及犯後態度等
    一切情狀，分別量處如主文所示之刑；又被告就本案犯行雖
    係經通緝到案接受偵查後起訴，惟其緝獲到案時間係在96年
    5 月25日，而中華民國九十六年罪犯減刑條例係於96年7 月
    4 日制定公布並於同年月16日施行，是被告緝獲當時該條例
    尚未制定公布，且被告本案所犯二次竊盜犯行時間，均在96
    年4 月24日前，所犯罪名與宣告刑，亦均合於減刑條件，茲
    依中華民國九十六年罪犯減刑條例第7 條、第2 條第1 項第
    3 款規定，均減其刑二分之一，並與本案所犯不得減刑之加
    重強盜罪，定其應執行刑，如主文所示。
四、另案扣案之電擊棒業據共犯李寬萬於該案審理中自陳為伊所
    有，且係供本案共同犯罪所用之物，參照最高法院20年上字
    第925 號判例要旨，依刑法第38條第1 項第2 款規定，宣告
    沒收。至於，未扣案之西瓜刀及不具殺傷力之玩具手槍各一
    支，雖經被告於審理中陳稱西瓜刀、玩具手槍已於逃逸時丟
    棄，然依卷內資料所示，並不足以證明上開二項物品業已滅
    失，而該二項物品分別係其等供本案犯罪所用或預備犯罪之
    用，且共犯李寬萬於另案審理中自陳西瓜刀為伊所有、而玩
    具槍依被告供陳為邱國芸所有等語，爰均依刑法第38條第1
    項第2 款宣告沒收。。
據上論斷，應依刑事訴訟法第299 條第1 項前段，刑法第28條、
第320 條第1 項、第330 條第1 項、第47條第1 項、第51條第5
款、第38條第1 項第2 款，刑法施行法第1 條之1 第1 項、第2
項前段，中華民國96年罪犯減刑條例第2 條第1 項第3 款、第7
條第1 項、第2 項，判決如主文。
本案經檢察官何治蕙到庭執行職務。
中　　華　　民　　國　　96　　年　　10　　月　　19　　日
                  刑事第十庭  審判長法  官　江德民
                                    法  官  林家賢
                                    法  官  陳世旻
以上正本證明與原本無異
如不服本判決書應於送達後10日內向本院提出上訴狀
                                    書記官　劉璟佳
中　　華　　民　　國　　96　　年　　10　　月　　19　　日
附錄本案論科刑法條全文：
中華民國刑法第321條第1項
犯竊盜罪而有左列情形之一者，處 6 月以上、 5 年以下有期徒
刑：
一  於夜間侵入住宅或有人居住之建築物、船艦或隱匿其內而犯
    之者。
二  毀越門扇、牆垣或其他安全設備而犯之者。
三  攜帶兇器而犯之者。
四  結夥三人以上而犯之者。
五  乘火災、水災或其他災害之際而犯之者。
六  在車站或埠頭而犯之者。
中華民國刑法第330 條第1項（加重強盜罪）
犯強盜罪而有第321 條第1 項各款情形之一者，處7 年以上有期
徒刑。
中華民國刑法第320條
意圖為自己或第三人不法之所有，而竊取他人之動產者，為竊盜
罪，處5 年以下有期徒刑、拘役或5 百元以下罰金。
